【裁判字號】    97,簡上,418
【裁判日期】    971120
【裁判案由】    詐欺
【裁判全文】
臺灣臺北地方法院刑事判決             97年度簡上字第418號
公  訴  人  臺灣臺北地方法院檢察署檢察官
上  訴  人
即  被  告  甲○○
選任辯護人  賴錫卿律師
上列上訴人即被告因幫助詐欺案件，不服本院刑事庭於民國九十
七年八月二十九日所為之九十七年度簡字第二五四九號第一審刑
事簡易判決（聲請簡易判決處刑案號：臺灣台北地方法院檢察署
九十七年度偵字第一二０一五號），提起上訴，本院管轄之第二
審合議庭判決如下：
    主  文
上訴駁回。
甲○○緩刑參年。
    事  實
一、甲○○雖預見任意提供自己在金融機構開設之帳戶（含存摺
    、晶片金融卡、密碼）供他人使用，該他人可能以該帳戶作
    為實施詐欺之犯罪工具，竟於不違背其本意之情形下，仍基
    於幫助該名不特定人詐欺之犯意，於民國九十七年四月二十
    三日，在松山火車站後站，將其在上海商業儲蓄銀行世貿分
    行（下稱上海商銀世貿分行）所申請之帳號00-0-00-00-000
    0000號之存摺、晶片金融卡，交付予年籍不詳之人，並告以
    密碼供該人使用。嗣有不詳姓名年籍之詐騙集團成員，基於
    不法所有之意圖，於同年月二十八日下午二時許，撥打乙○
    ○之電話，佯稱係其友人，急需用錢，並表示將於同年五月
    二日返還借款云云，使乙○○陷於錯誤，於當日匯入新臺幣
    （下同）三萬元至甲○○上開帳戶內。嗣因乙○○查證後，
    始知受騙而報警查獲上情。
二、案經臺北市政府警察局信義分局報告台灣台北地方法院檢察
    署檢察官偵查後聲請以簡易判決處刑。
    理  由
一、上開犯罪事實，業據被告甲○○於本院審理時坦承不諱，核
    與被害人乙○○指述之情節相符，此外，並有上海商業銀行
    世貿分行檢送之客戶基本資料及臨時對帳單、台灣新光銀行
    交易明細資料各一份在卷可稽，足見被告前開自白確與事實
    相符，應堪採信。故本件事證明確，被告犯行堪以認定。
二、按刑法上之幫助犯，係對於犯罪與正犯有共同之認識，而以
    幫助之意思，對於正犯資以助力，而未參與實施犯罪之行為
    者而言。被告基於幫助詐欺取財之未必故意，交付帳戶存摺
    、金融卡予他人，並告知金融卡密碼，係為詐欺取財罪構成
    要件以外之行為，是核其所為，係犯刑法第三十條第一項前
    段、第三百三十九條第一項幫助詐欺取財罪，為幫助犯，故
    依刑法第三十條第二項規定減輕其刑。
三、原審以被告犯行明確，適用刑法第三十條、第三百三十九條
    第一項、第四十一條第一項前段、刑法施行法第一條之一之
    規定，並審酌被告並無前科，有臺灣高等法院被告前案紀錄
    表在卷為證，可見其素行尚可；惟其提供帳戶予他人犯罪使
    用之幫助犯行，使收受帳戶者憑恃犯罪追查不易而肆無忌憚
    ，助長詐欺取財之歪風，顯對社會財貨秩序、正常經濟交易
    安全及人民財產權構成嚴重危害，增加被害人尋求救濟之困
    難，且於政府機關及各金融機構多所宣導勿交付個人帳戶以
    免淪為不法犯罪之幫助工具，卻仍交予他人使用，顯徵其對
    法令禁止規範之嚴重漠視心態；再兼衡其智識程度、犯罪動
    機、目的、手段、生活情況及被害人所受損害金額等一切情
    狀，判處上訴人即被告甲○○有期徒刑三月，如易科罰金以
    新臺幣一千元折算一日；經核認事用法俱無違誤，量刑亦稱
    妥適，應予維持。
四、被告上訴意旨雖謂：其願與被害人和解，希望能給予自新機
    會等語。惟被告所述之上開理由，係其與被害人事後應如何
    和解之問題，與犯罪事實之構成與否無關，而原審判決之認
    事用法並無違誤，量刑亦屬允當，已如前述，是被告以前揭
    理由提起上訴，並無理由，應予駁回。惟本院審酌被告前未
    曾受有期徒刑以上刑之宣告，已如前述，又被告於本院審理
    時已與被害人乙○○達成和解，當庭賠償被害人乙○○所受
    損失三萬元，被害人乙○○亦當庭表示願意給予被告緩刑，
    以勵自新等情，有本院審理筆錄一份存卷為憑，可見被告已
    有悔意，是被告因年輕識淺，一時失慮致罹刑典，犯罪後已
    知悔改，故其經此教訓後，當能知所警惕而無再犯之虞，是
    本院認為原審所宣告之刑，以暫不執行為適當，爰依刑法第
    七十四條第一項第一款之規定，併予宣告緩刑三年，以啟自
    新。
據上論斷，依刑事訴訟法第四百五十五條之一第一項、第三項、
第三百六十八條，刑法第七十四條第一項第一款，判決如主文。
本案經檢察官蔡彥守到庭執行職務。
中    華    民    國    97    年    11   月     20    日
                  刑事第十八庭  審判長法  官  胡宗淦
                                      法  官  彭慶文
                                      法  官  游士珺
上正本證明與原本無異。
不得上訴。
                                      書記官  林素霜
中    華    民    國    97    年    11    月    21    日
附錄論罪科刑實體法條文：
中華民國刑法第339條
意圖為自己或第三人不法之所有，以詐術使人將本人或第三人之
物交付者，處5年以下有期徒刑、拘役或科或併科1千元以下罰金
。
以前項方法得財產上不法之利益或使第三人得之者，亦同。
前二項之未遂犯罰之。


司法院資訊處製作；財團法人民間司法改革基金會備份。
